臺灣新北地方法院民事判決　　　　　　 110年度勞小字第73號
原　　　告　梁崇民　
被　　　告　吳志光　

訴訟代理人　陳逸帆律師
上列當事人間請求請求損害賠償事件，經本院於民國110年9月14
日言詞辯論終結，判決如下：
    主  文
原告之訴駁回。
訴訟費用新台幣壹仟元由原告負擔。
    事實及理由
壹、程序上理由
    按訴狀送達後，原告不得將原訴變更或追加他訴，但擴張或
    減縮應受判決事項之聲明者，不在此限，民事訴訟法第255
    條第1 項第3 款定有明文。查，本件原告起訴時，訴之聲明
    原為：「一、被告違失造成損害，應協助回復原狀並賠償原
    告新臺幣（下同）99,000元，年息5 ％，自訴狀送達翌日起
    算至清償日止」等語（見本院卷第9頁）。於110年6月30日
    具狀更正聲明為「被告以詐術欺騙法官造成損害，應賠償
    100000元年息5%，自欺騙之日起算並溯法回聘」（見本院卷
    第43頁），嗣於本院民國110年9月14日言詞辯論程序中將訴
    之聲明變更為：「一、被告應給付原告9萬9000元，及自起
    訴狀繕本送達翌日起至清償日止，按年息百分之5計算之利
    息」（見本院卷第99頁）。經核原告所為訴之變更與前揭法
    條規定並無不合，應予准許。
貳、實體上理由
一、原告主張：
(一)被告擔任輔大性平會顧問不法，擔任輔大性平會調查小組委
    員不法，行政程序法第47條、刑法第10條第2項第2款參照，
    被告違反法律保留、信賴保護、正當法律程序，導致國家教
    授身敗名裂（終身不得任教），應予賠償，被告執法違法造
    成重大損害，應協助原告回聘（行政程序法第111條第6款參
    照），恢復學術地位，重返名譽榮耀，重建和平。
(二)被告明知違法，授權指揮秘書室不實登載，其正當程序已被
    保障，110年5月14日輔校秘字第1100009106號函參照，按教
    師評審會仿司法制度設三級、上級可糾正下級，釋字第574
    號參照，一級實質審，院二級實質仍應進行前中後之正當法
    律程序，被告不依法定程序移審管轄，加速加重誣陷原告且
    欺騙法官，應於賠償，溯法回聘。
(三)聲明：被告賠償9萬9000元及自起訴狀送達翌日起算至清償
    日止按年息百分之五計算之利息。
二、被告抗辯：
(一)原告於本件訴訟主張之原因事實，皆不足以作為對被告為損
    害賠償請求之論據，本件被告並無任何違法行為，當然不應
    負任何損害賠償責任，原告前曾執同一原因事實於臺灣新北
    地方法院提起30件以上之民事訴訟，其中臺灣新北地方法院
    110年度訴字笫229號、第53號民事判決，皆已判決原告之訴
    無理由，而足以證明原告確有濫訴之嫌，本案實應由鈞院迅
    將其訴予以駁回，並無進行實質審理之必要。
(二)原告主張被告擔任性平會顧問不法，擔任輔大性平會調查小
    組不法，違反法律保留、信賴保護、正當法律程序云云，並
    未提示任何證據，亦不理解何原因被訴，原告究竟受有何損
    害，原告指摘均屬子虛烏有，被告均否認之。
(三)聲明：原告之訴駁回。   
三、本院判斷如下：
(一)按因故意或過失，不法侵害他人之權利者，負損害賠償責任
    。故意以背於善良風俗之方法，加損害於他人者亦同。違反
    保護他人之法律，致生損害於他人者，負賠償責任。民法第
    184條第1項、第2項前段固定有明文。惟損害賠償之債，以
    有損害之發生及有責任原因之事實，並二者之間，有相當因
    果關係為成立要件。故原告所主張損害賠償之債，如不合於
    此項成立要件者，即難謂有損害賠償請求權存在（最高法院
    48年度台上字第481號裁判意旨參照）。是以侵權行為之被
    害人除應就其所受之損害予以證明外，對於加害人之故意過
    失，及對損害之發生有因果關係，亦負舉證之責任。又所謂
    相當因果關係，係指依經驗法則，綜合行為當時所存在之一
    切事實，為客觀之事後審查，認為在一般情形下，有此環境
    、有此行為之同一條件，均可發生同一之結果者，則該條件
    即為發生結果之相當條件，行為與結果即有相當之因果關係
    。反之，若在一般情形上，有此同一條件存在，而依客觀之
    審查，認為不必皆發生此結果者，則該條件與結果並不相當
    ，不過為偶然之事實而已，其行為與結果間即無相當因果關
    係可言（最高法院98年度台上字第673號裁判意旨參照）。
(二)經查，本件原告遭解聘過程如下：
  1.106年1月20日，訴外人輔仁大學以輔性平字第1060001459號
    函原告略以：原告被申請調查之校園性平事件第0000000號
    暨0000000號案業已審議完成，經106年1月17日性平會105學
    年度第12次會議決議原告性騷擾情節重大，由性平會議決「
    解聘」，並依教師法第14條第4項規定於原告解聘尚未生效
    前，移請教評會予以「停聘」。
  2.106年1月24日，輔仁大學以輔校人字第1060001710號函報教
    育部略以：原告因涉及性騷擾案件，經學校性平會查證屬實
    ，性騷擾行為情節重大，決議解聘。學校教評會將另依規定
    按程序辦理停聘事宜。
  3.106年3月29日以輔校人字第1060006638號函，先為原告停聘
    處分。
  4.106年6月13日，教育部以臺教人（三）字第1060084102號函
    （即原處分）復輔仁大學，主旨略以：「貴校擬依教師法第
    14條第1項第9款規定解聘教授乙○○一案，同意照辦」等語
    。
  5.106年6月16日，輔仁大學以輔校人字第1060013250號函原告
    略以：原告涉性騷擾行為情節重大，擬依教師法第14條第1
    項第9款規定解聘案，業獲教育部同意，自本函送達原告之
    次日起生效。
  6.106年7月17日，原告不服原處分，提起訴願，經行政院108
    年1月25日院臺訴字第1080162972號訴願決定駁回，原告仍不
    服，循序提起行政訴訟（即台北高等行政法院108年度訴字第
    370號）。
    以上事實，業經本院另案（110年度訴字第53號）及台北高
    等行政法院另案（108年度訴字第370號）認定屬實，並有該
    二案判決書可稽。
(三)由上可知，原告本係輔仁大學教師，輔仁大學於105年10月
    間先後接獲該校學生通報原告疑似性騷擾行為後進行校安通
    報，提經105年10月25日該校性別平等教育委員會（即學校
    性平會）決議受理，並組成調查小組進行調查，作成調查報
    告2份，及提經106年1月17日學校性平會決議，原告之行為
    已達性騷擾情節重大，依教師法第14條第1項第9款及第4項
    規定，予以解聘，並於原告解聘尚未生效前（指報主管教育
    行政機關核准解聘前），將移送該校教師評審委員會予以停
    聘，經輔仁大學以106年1月20日函知原告。嗣於106年2月13
    日、106年3月9日分別提經該校新聞傳播學系之系教評會、
    傳播學院之院教評會以及校教評會三級審議通過，決議先予
    停聘，並於106年3月29日將上開停聘事宜與法令依據函知原
    告等情，業據臺北高等行政法院108年度訴字第370號判決認
    定屬實。
（四）本院闡明原告應具體說明被告之侵權行為之事實，原告於
    本院審理時陳述: 「（法官問: 原告主張被告侵權行為之時
    間、地點、及事實? ）事件發生時間為105 學年度，被告是
    網路上所宣稱輔大性平會顧問，但各校都沒有顧問編制，法
    律上也無性平顧問編制，因性平會本身就是一個獨立專家委
    員會，具有保密義務。如果被告符合資格，可以直接擔任性
    平會委員，否則委員人數將超過上限21人，且如果校長、副
    校長、神父、甲○○本人涉及性騷擾事件，將無法處理。」
    、「法官問: 原告主張被告有侵害原告權利主要事實是否是
    原告認為被告在解聘、停聘過程中是不合法律規定？）是。
    解聘、停聘均不合法，提供法律意見也不正確，我不知道顧
    問權限到哪裡？我跟被告於會議前請教許多問題，但被告都
    避而不談或給予錯誤答案，例如不提供教育部性平會相關法
    律資料及法律申復程序，被告是教育部性平會的委員、訴願
    委員會委員，且代表性平會出席106 年3 月9 日違法召開的
    停聘會議，加重誣陷原告，沒有經過正當法律程序，也就是
    沒經過教師評審委員會就報教育部解聘原告，我後來有請教
    各校法律專家，都很同情我的遭遇。」、「106 年1 月3 日
    學生事務處學務長王英洲沒有權利代表性平會委託甲○○進
    行調查。事實上被告意見，可以影響每個層面包括性平會、
    教師評審委員會、教育部性平會、訴願會，行政院訴願委員
    會聽證時，被告又一次出席登載不實。」等語（見本院卷第
    100~101 頁），然被告抗辯其僅基於調查小組身分參與本案
    ，並非性平會委員，並沒有投票權，僅負責投票之前之調查
    程序，不參與投票等情，為原告所不爭（見本院卷第101 頁
    ），揆之上開說明，原告僅以被告為性平會顧問，故意誣陷
    原告云云，並未具體說明被告有何侵權行為。然查，輔仁大
    學有關解聘、停聘之過程，詳述如前，自難以認定被告有何
    侵權行為可言。
四、綜上所述，原告依民法第18條、第184條、第195條為規定，
    請求被告給付原告99,000元及自起訴狀送達翌日起至清償日
    止，按年息百分之5計算利息，為無理由，應予駁回。
五、本件判決之基礎已臻明確，兩造其餘之攻擊防禦方法、未經
    援用之證據及聲請調查之證據，經本院斟酌後，認均不足以
    影響本判決之結果，不逐一詳予論駁，併此敘明。民事起訴
    狀、民事補正狀聲請調查之證據，調查原告遭解聘或停聘過
    程是否適法一節，即無調查之必要，亦併敘明。
六、本件係小額訴訟事件，應依民事訴訟法第436條之19第1項、
    第78條規定，確定本件訴訟費用為1,000元，由被告負擔。
中    華    民    國  110    年    9    月    28    日
                    勞動法庭    法  官  徐玉玲
以上正本係照原本作成
如不服本判決，應於送達後20日內，向本院提出上訴狀，並表明
上訴理由（上訴理由應表明一、原判決所違背之法令及具體內容
。二、依訴訟資料可認為原判決有違背法令之具體事實。），如
於本判決宣示後送達前提起上訴者，應於判決送達後20日內補提
上訴理由書（須附繕本），如未於上訴後20日內補提合法上訴理
由書，法院得逕以裁定駁回上訴。如委任律師提起上訴者，應一
併繳納上訴審裁判費。
中    華    民    國  110    年    9    月    28    日
                                書記官  黃奎彰